臺灣高等法院交通事件裁定　　　　　　100年度交抗字第596號
抗　告　人
即受處分人　邱振祥
上列抗告人即受處分人因違反道路交通管理處罰條例案件，不服
臺灣板橋地方法院，中華民國100年4月15日所為裁定（100年度
交聲字第957號），提起抗告，本院裁定如下：
    主  文
抗告駁回。
    理  由
一、原裁定意旨略以：本件裁決書係於民國（下同）99年11月2
    日送達，則聲明異議20日之合法提出異議期間即為99年11月
    2日起至99年11月22日止。又本件原處分機關在新北市蘆洲
    區，而抗告人及受處分人邱振祥（下稱抗告人）係位在新北
    市三重區○○○道路交通事件處理辦法（原審誤載為「道路
    交通案件處理辦法」）第12條、法院訴訟當事人在途期間標
    準第4條第1項第2目之規定，本件異議期間須加計在途期間2
    日，則其異議期間之末日即為99年11月24日。然抗告人係於
    100年2月16日始具狀向原審聲明異議，業經原審調閱100年
    度交他字第11號卷證查核屬實，並有蓋用原審「100.2.16」
    收狀戳之聲明異議狀（見原審卷第23頁反面），顯已逾聲明
    異議法定期間；期間復未提出任何書狀、陳述狀足認已有提
    出異議之意，亦有原審電話紀錄1份在卷可佐（見原審卷第
    22頁），是其聲明異議為不合法，堪予認定，且無法補正，
    自應予駁回等語。
二、抗告意旨略以：抗告人因酒後駕車，同時違反道路交通管理
    處罰條例第35條及刑法第185條之3規定，且經台灣板橋地方
    法院檢察署裁定緩起訴處分，抗告人於100年2月10日完成緩
    起訴處分應履行事項。本件裁決書卻在刑事判決之緩起訴期
    間尚未屆滿前，違反行政罰法第26條規定擅自裁決，此行政
    行為已明顯違反法令。本件雖超出法定救濟期間，但其行為
    明顯違法。民眾因不諳法令，不懂得在收到「違法裁決書」
    的法定救濟期間提出救濟，惟依行政程序法第117條前項規
    定：「違法行政處分於法定救濟期間經過後，原處分機關得
    依職權為全部或一部之撤銷」，請法院給予適法之裁定云云
    。
三、經查：
（一）按受處分人不服道路交通管理處罰條例第8條所定主管機
      關所為之處罰者，得於接到裁決書之翌日起20日內，向管
      轄地方法院聲明異議，道路交通管理處罰條例第87條第1
      項定有明文。又依道路交通管理處罰條例第87條規定向管
      轄法院聲明異議之期間，自裁決送達之翌日起算，並得依
      法扣除在途期間；交通法庭認聲明異議不合法律上之程式
      ，且無從補正，或其異議權已喪失者，應以裁定駁回之，
      此觀道路交通案件處理辦法第12條、第18條規定至明。
（二）查抗告人因酒後駕車為警舉發，經原處分機關於99年11月
      2日以板監裁字第裁46-C00000000號違反道路交通管理事
      件裁決書，裁罰抗告人罰鍰45,000元、吊扣駕駛執照12個
      月、參加道路交通安全講習，並於同日同達於抗告人上開
      住所，有上開違反道路交通管理事件裁決書影本、交通部
      公路總局臺北區監理所蘆洲監理站送達證書在卷可參，可
      知上開裁決書已合法送達於抗告人。又上開裁決書附記欄
      載明：「一、受處分人不服處罰者，得於接受裁決書之翌
      日起20日內，以司法狀只提出聲明異議，載明裁決日期、
      字號及理由、交由本（蘆洲監理站）所轉送管轄地方法院
      」等語，即已教示抗告人異議期間收受裁決書之翌日起之
      20日內提起異議，易言之，抗告人至遲應於99年11月3日
      起算之20日，並加計在途期間2日，即99年11月24日前提
      起異議，然抗告人竟遲至100年2月16日始提起本件異議，
      顯已逾法定之20日異議期間，於法未合，從而，原審以抗
      告人之聲明異議不合法上程式，且無從補正為由，駁回抗
      告人之異議，核其認事用法，均無違誤。至抗告人異議意
      旨所提關於行政程序法第117條前項規定一節，因該條文
      已明定逾法定救濟期間之違法行政處分得否撤銷，係由原
      處分機關裁量為之，非由法院為之，是果抗告人認本件裁
      決書所為之行政處分有違法之虞，應依行政程序法第117
      條前段及第128條第1項規定，向行政機關申請撤銷、廢止
      或變更，始為適法，附此敘明。
四、綜上，抗告人抗告意旨所陳，於法無據，其任意指摘原裁定
    不當，求予撤銷改判，為無理由，應予駁回。
據上論結，應依道路交通事件處理辦法第25條，刑事訴訟法第
412條，裁定如主文。
中    華    民    國   100    年    5     月    27    日
                  刑事第十八庭審判長法  官  吳鴻章
                                    法  官  汪梅芬
                                    法  官  林銓正
以上正本證明與原本無異。
不得再抗告。
                                    書記官  張淨卿
中    華    民    國   100    年    5     月    31    日